臺灣高等法院刑事判決
111年度原上訴字第135號
上  訴  人  
即  被  告  張偉欽


選任辯護人  黃昭仁律師(法律扶助)          
上  訴  人  
即  被  告  盧鴻圖



選任辯護人  謝依良律師
上列上訴人即被告等因詐欺等案件，不服臺灣新北地方法院111
年度金訴字第162號，中華民國111年4月29日第一審判決（起訴
案號：臺灣新北地方檢察署110年度偵字第35534號，移送併辦案
號：臺灣嘉義地方檢察署110年度偵字第7545、8597、10409、11
053號），提起上訴，本院判決如下：
    主  文
原判決撤銷。
張偉欽犯三人以上共同冒用公務員名義詐欺取財罪，處有期徒刑
壹年壹月。未扣案之犯罪所得新臺幣貳仟元沒收，於全部或一部
不能沒收或不宜執行沒收時，追徵其價額。
盧鴻圖犯三人以上共同冒用公務員名義詐欺取財罪，處有期徒刑
壹年壹月。
    事  實
一、盧鴻圖、張偉欽加入真實姓名、年籍不詳、自稱「劉文豪」
    之成年人（下稱劉文豪）所屬詐欺集團（下稱本案詐欺集團
    ），盧鴻圖、張偉欽、劉文豪及本案詐欺集團某成年成員，
    即共同意圖為自己不法之所有，基於三人以上共同冒用公務
    員名義詐欺取財及一般洗錢之犯意聯絡，由本案詐欺集團某
    成年成員於民國110年3月16日上午9時，以電話聯絡江淑美
    ，先後冒充某戶政事務所員工、「陳文忠」警官、「林俊廷
    」主任檢察官等人名義，向江淑美佯稱：其涉及詐欺及洗錢
    案，需繳納保證金，並需匯款、保管其金錢云云，致江淑美
    陷於錯誤，而於110年3月19日中午12時6分許，依指示匯款
    新臺幣（下同）52萬元（下稱本案款項）至盧鴻圖所有之玉
    山商業銀行股份有限公司（下稱玉山銀行）帳戶（帳號：00
    00000000000，下稱本案帳戶）內。劉文豪隨即指示張偉欽
    於110年3月19日中午12時25分許，駕駛車牌號碼000-0000號
    自用小客車（下稱本案車輛），搭載盧鴻圖前往址設嘉義市
    ○區○○路000號之玉山銀行東嘉義分行，由盧鴻圖於同日中午
    12時32分許，臨櫃自本案帳戶提領本案款項後交予張偉欽，
    張偉欽再依劉文豪指示，於同日下午1時許，至劉文豪位於
    嘉義縣○○鄉○○路00號住處，將本案款項交予劉文豪以上繳予
    本案詐欺集團之上手，而以此迂迴、層轉之方式，掩飾詐欺
    犯罪所得之本質及去向，張偉欽因而獲得2,000元之犯罪所
    得，盧鴻圖並獲得5,000元之犯罪所得。嗣江淑美發覺受騙
    後報警處理，經警循線查獲上情。
二、案經江淑美訴由㈠新北市政府警察局樹林分局（下稱樹林分
    局）報請臺灣新北地方檢察署（下稱新北地檢署）檢察官偵
    查起訴；㈡內政部警政署刑事警察局移送及嘉義市政府警察
    局報告臺灣嘉義地方檢察署（下稱嘉義地檢署）檢察官移送
    併辦。
    理  由
一、證據能力方面
  ㈠按被告以外之人於審判外之言詞或書面陳述，雖不符刑事訴
    訟法第159條之1至第159條之4之規定，而經當事人於審判程
    序同意作為證據，法院審酌該言詞陳述或書面陳述作成時之
    情況，認為適當者，亦得為證據；當事人、代理人或辯護人
    於法院調查證據時，知有第159條第1項不得為證據之情形，
    而未於言詞辯論終結前聲明異議者，視為有前項之同意；刑
    事訴訟法第159條之5定有明文。查本判決下列認定事實所引
    用之被告以外之人於審判外所為之供述證據資料，公訴人、
    上訴人即被告張偉欽、盧鴻圖（下合稱被告2人）及其等辯
    護人對本院提示之卷證，均表示對於證據能力沒有意見而不
    予爭執（見本院卷第120至121、137至139、173至176頁），
    且迄至言詞辯論終結前亦未再聲明異議，本院審酌上開證據
    資料製作時之情況，尚無違法不當或證明力明顯過低之瑕疵
    ，亦認以之作為證據，應屬適當。
  ㈡本判決下列認定事實所引用之非供述證據，並無證據證明係
    公務員違背法定程序取得之證據，且與本件待證事實具有自
    然之關聯性，均得作為證據。　　　
二、認定事實所憑之證據及理由
　㈠上開犯罪事實，業據被告2人於警詢、偵查、原審及本院準備
    程序、審理時均坦承不諱（見新北地檢署110年度偵字第355
    34號卷【下稱偵35534卷】第17至23、29至33、37至39、119
    至123頁、嘉義地檢署110年度偵字第7545號卷【下稱偵7545
    卷】第165至169、223至229、233至236頁、嘉義地檢署110
    年度偵字第8597號卷【下稱偵8597卷】第17至29、31至36、
    63至73、149至152、144至180頁、嘉義地檢署110年度偵字
    第10409號卷第397至399、403至409、413至421頁、原審卷
    第95、106、112、115、153頁、本院卷第117至119、134至1
    36、177至179頁），核與證人即告訴人江淑美於警詢中之證
    述（見偵35534卷第53至57頁、偵7545卷第85至89頁、偵859
    7卷第99至102、105頁）相符，並有監視器錄影畫面截圖、
    告訴人之通話紀錄截圖、郵政跨行匯款申請書、土地銀行帳
    號000000000000號帳戶、第一銀行帳號00000000000號帳戶
    、郵局帳號00000000000000號帳戶、臺灣企銀帳號00000000
    000號帳戶之存摺封面及內頁影本、內政部警政署反詐騙諮
    詢專線紀錄表、樹林分局樹林派出所受理詐騙帳戶通報警示
    簡便格式表、金融機構聯防機制通報單、本案車輛車輛詳細
    資料報表、本案帳戶之交易明細、玉山銀行集中管理部110
    年6月7日玉山個（集）字第1100041327號函及所附本案帳戶
    之交易明細等件在卷可憑（見偵35534卷第45至52、59、61
    、63至77、79、87至93、99頁、偵7545卷第35、90至93、95
    至105、119至123頁、偵8597卷第47、103、106至109、112
    至120、125至127頁）。是依上述補強證據已足資擔保被告2
    人上開任意性自白與事實相符，均可採信。
　㈡綜上所述，本件事證明確，被告2人確實有為事實欄一所載之
    三人以上共同冒用公務員名義詐欺取財及一般洗錢等犯行，
    均堪認定。
三、論罪
  ㈠按洗錢防制法於105年12月28日修正公布，106年6月28日施行
    後，依該法第2條關於修正後之洗錢定義立法理由，已將包
    括例如詐欺集團向被害人施用詐術後，為隱匿其詐欺所得財
    物之去向，而令被害人將其款項轉入該集團所持有、使用之
    人頭帳戶，並由該集團所屬之車手前往提領詐欺所得款項等
    行為，認屬於本法第14條第1項之一般洗錢罪；另雖依過去
    實務見解，認為行為人對犯特定犯罪所得之財物或利益作直
    接使用或消費之處分行為，或僅將自己犯罪所得財物交予其
    他共同正犯，祇屬犯罪後處分贓物之行為，非本條例所規範
    之洗錢行為，惟依新法規定，倘行為人意圖掩飾或隱匿特定
    犯罪所得來源，而將特定犯罪所得直接消費處分，甚或交予
    其他共同正犯，而由共同正犯以虛假交易外觀掩飾不法金流
    移動，即難認單純犯罪後處分贓物之行為，應仍構成新法第
    2條第1或2款之洗錢行為（最高法院111年台上字第880號判
    決意旨參照）。查如事實欄一所載，本案詐欺集團某不詳成
    年成員係以假冒公務員名義對告訴人施用詐術，使其陷於錯
    誤而將本案款項匯款至本案帳戶，嗣由盧鴻圖提領本案款項
    後交予張偉欽，再由張偉欽交予劉文豪層轉上游成年成員，
    此等方式將使檢警難以溯源追查犯罪所得之蹤跡與後續犯罪
    所得持有者，顯已製造金流之斷點，足以產生隱匿該犯罪所
    得去向之結果，被告2人既知悉對於本案款項以層層轉交行
    為，將造成檢警無從查知真正取得本案款項之人，亦無從查
    明本案款項之去向，自有所認識，卻仍依指示交付本案款項
    ，當有掩飾或隱匿詐欺犯罪所得去向之洗錢故意，揆諸前揭
    說明，自非僅係取得犯罪所得，而兼有洗錢防制法第2條第2
    款所規範之洗錢行為。是核被告2人所為，均係犯刑法第339
    條之4第1項第1款、第2款之三人以上共同冒用公務員名義詐
    欺取財罪及洗錢防制法第14條第1項之一般洗錢罪。
  ㈡被告2人與劉文豪及本案詐欺集團某成年成員間，就事實欄一
    所示之三人以上共同冒用公務員名義詐欺取財及一般洗錢等
    犯行，均有犯意聯絡及行為分擔，均應論以共同正犯。　
  ㈢被告2人均係以一行為同時觸犯如事實欄一所示之三人以上共
    同冒用公務員名義詐欺取財及一般洗錢犯行，為想像競合犯
    ，應依刑法第55條之規定，從一重之三人以上共同冒用公務
    員名義詐欺取財罪處斷。
　㈣檢察官移送併辦部分（嘉義地檢署110年度偵字第7545、8597
    、10409、11053號，下稱本案併辦），與本案之犯罪事實相
    同，為事實上同一案件，本院自應併予審理。
四、上訴之判斷
  ㈠原審認被告上開犯行事證明確，予以論罪科刑，固非無見。
    惟查：
　⒈本案併辦與被告業經起訴部分之犯罪事實相同，為事實上同
    一案件，原審未及審酌而併予判決，尚有未合。　
　⒉按一行為觸犯數罪名之想像競合犯從較重之罪處斷，其立法
    目的在於對一行為作充分而不過分之評價，俾使行為人負與
    其罪責相當之刑罰。復揆以刑法第55條前段就想像競合犯之
    處斷，規定應從一重處斷，並於同條但書規定不得科以較輕
    罪名所定最輕本刑以下之刑，係採學理上之折衷處斷原則（
    或稱限制吸收原則），即以「重罪吸收原則」為主，兼採「
    數罪組合原則」為輔，而輕罪之刑，除其最輕本刑有前述但
    書所規定較重罪之最輕本刑為重，而依該但書規定形成學理
    上所稱最輕本刑封鎖作用之情形外，在處斷上既為重罪所吸
    收，亦即在處斷刑範圍形成後，實際量刑前，輕罪之刑已被
    重罪之刑所涵蓋而形同不存在，難以想像有再依裁量而予以
    減輕或免除其刑之必要與空間（最高法院110年度台上字第1
    853號判決意旨參照）。依上揭說明，被告2人以一行為所犯
    最輕本刑為2月以上有期徒刑之一般洗錢罪，在處斷上既為
    想像競合之三人以上共同冒用公務員名義詐欺取財罪所吸收
    ，亦即在處斷刑範圍形成後，實際量刑前，輕罪之刑已被重
    罪之刑所涵蓋而形同不存在，難以想像有依洗錢防制法第16
    條第2項減輕其刑規定適用之必要與空間。至於輕罪之主刑
    在處斷上已為重罪所吸收，該輕罪之法定刑有無減輕事由，
    雖不影響依重罪法定刑所決定之處斷刑範圍，惟法院對於行
    為人想像競合犯之一行為從較重罪名處斷，於宣告該罪之刑
    度時，自得將之移入刑法第57條之科刑審酌事項，列為是否
    酌量從輕量刑之考量因子（最高法院111年度台上字第3471
    號判決意旨參照），此乃科刑審酌事項之問題（詳後述）。
    乃原判決竟認被告2人之一般洗錢罪部分均坦承犯行，而在
    偵查或審判中自白，皆應依洗錢防制法第16條第2項規定減
    輕其刑等語（見原判決第4頁第9至12行，本院卷第14頁），
    尚有未合。
　⒊再按刑法第57條第9款、第10款所規定之「犯罪所生之危險或
    損害」、「犯罪後之態度」為法院科刑時應審酌事項之一，
    其就被告犯罪後悔悟之程度而言，包括被告行為後，有無與
    被害人和解、賠償損害，此並包括和解之努力在內。從而被
    告積極填補損害之作為，當然列為有利之科刑因素（最高法
    院110年度台上字第4956號判決要旨參照）。查被告2人於本
    院準備程序時，分別與告訴人以12萬元、5萬元達成和解，
    有其等如附件一所示之和解筆錄各1份在卷可參（見本院卷
    第103至104頁），且被告盧鴻圖已全數給付和解金額5萬元
    ，有被告盧鴻圖提出之郵政跨行匯款申請書、本院公務電話
    紀錄各1份在卷可參（見本院卷第127、183頁），堪認告訴
    人所受損害已獲部分填補，被告2人均有積極填補損害之舉
    ，原審未及審酌被告2人之犯罪後態度而為科刑，尚有未洽
    。
　⒋另按犯罪所得，屬於犯罪行為人者，沒收之。但有特別規定
    者，依其規定；前2項之沒收，於全部或一部不能沒收或不
    宜執行沒收時，追徵其價額；宣告前2條之沒收或追徵，有
    過苛之虞、欠缺刑法上之重要性、犯罪所得價值低微，或為
    維持受宣告人生活條件之必要者，得不宣告或酌減之。刑法
    第38條之1第1、3項、第38條之2第2項分別定有明文。查被
    告盧鴻圖參與本案詐欺集團之報酬為5,000元乙節，業據其
    於原審準備程序供述明確（見原審卷第106頁），屬本案被
    告盧鴻圖之犯罪所得，並未扣案，原應依刑法第38條之1第1
    項前段、第3項規定諭知沒收及追徵，然被告盧鴻圖於本院
    準備程序時，已與告訴人達成和解，並全數給付和解金額5
    萬元予告訴人，已如前述，則被告盧鴻圖所賠付告訴人之金
    額（5萬元）既大於應沒收之犯罪所得之價值（5,000元），
    已達沒收制度剝奪被告盧鴻圖犯罪所得之立法目的，原判決
    未及審酌此節，仍依刑法第38條之1第1項前段、第3項規定
    ，就被告盧鴻圖未扣案之犯罪所得5,000元諭知沒收、追徵
    ，亦有未洽。　
　㈡被告2人除以從輕量刑為由提起上訴外，另請求依刑法第59條
    規定減輕其刑等語，提起上訴，惟按刑法第59條之規定，必
    於犯罪之情狀，在客觀上足以引起一般同情，認為即予宣告
    法定最低度刑期，猶嫌過重者，始有其適用。查被告2人僅
    因缺錢花用，即與本案詐欺集團共同為詐欺取財犯行，致告
    訴人受騙而有財產損失，且共同冒用公務員名義為本案犯行
    ，致使國家信用受損，復衡以詐欺集團犯罪侵害社會程度及
    影響層面甚屬嚴重，被告2人所為三人以上共同冒用公務員
    名義詐欺取財罪犯行，客觀上並不足以引起一般人之同情，
    復觀諸被告2人本案之犯罪情節，並無犯罪時有何難以防免
    、不得不然或特別值得憫恕之特殊原因與環境，且依被告2
    人所陳各節，難認其於犯罪時有何特殊原因及環境，在客觀
    上並無足以引起一般人同情之事由，亦無情輕法重情形，均
    無從依刑法第59條減刑，是被告2人此部分上訴理由，尚非
    可採。
　㈢綜上所述，被告2人提起本件上訴請求依刑法第59條減輕其刑
    等語，雖無理由，然被告2人上訴以其等與告訴人達成和解
    等語，請求從輕量刑，尚屬有理由，且原判決既有上開可議
    之處，自應由本院依法予以撤銷改判。　　
五、科刑審酌事項
　　爰以行為人責任為基礎，審酌被告2人正值青壯，竟不思循
    正途賺取生活所需，無視政府一再宣誓掃蕩詐欺集團犯罪之
    決心，僅為圖輕鬆賺錢而加入本案詐欺集團，導致告訴人遭
    騙而受有財產上損害，且冒用公務員名義為之，紊亂國家信
    用秩序，所為實屬不該，惟念被告2人犯後始終坦承犯行，
    其等所涉一般洗錢罪部分，固因想像競合犯之關係，而無從
    依洗錢防制法第16條第2項予以減刑，本院於量刑時併予斟
    酌此部分對被告張偉欽、盧鴻圖有利之量刑因子。另斟酌被
    告2人業與告訴人達成和解，而被告張偉欽迄未履行如附件
    一所示和解條件對告訴人之給付義務，業據被告張偉欽於本
    院審理時供承無誤（見本院卷第180頁）；被告盧鴻圖已全
    數給付告訴人和解金額，業如前述。又審酌被告2人參與本
    案犯行之情節及程度等節，另兼衡被告張偉欽於原審審理時
    自陳：高職畢業，在工廠工作，每月收入約2萬多元，未婚
    、無子女，亦無需要扶養之親屬家人等語（見原審卷第153
    頁）之智識程度、家庭經濟、生活狀況等一切情狀；被告盧
    鴻圖於原審、本院審理時自陳：大學肄業，從事餐飲業，為
    固定正職，每月收入約3萬5,000元，未婚、無子女，現在需
    要扶養母親、現在母親身體不好，需要人照顧等語（見原審
    卷第115頁、本院卷第180頁）之智識程度、家庭經濟、生活
    狀況等一切情狀，分別改量處如主文欄第2、3項所示之刑。
六、沒收
　㈠按犯罪所得，屬於犯罪行為人者，沒收之。但有特別規定者
    ，依其規定；前2項之沒收，於全部或一部不能沒收或不宜
    執行沒收時，追徵其價額；宣告前2條之沒收或追徵，有過
    苛之虞、欠缺刑法上之重要性、犯罪所得價值低微，或為維
    持受宣告人生活條件之必要者，得不宣告或酌減之。刑法第
    38條之1第1、3項、第38條之2第2項分別定有明文。基於「
    任何人不得保有不法行為之獲利」原則，對於因犯罪造成之
    財產利益不法流動，應藉由「沒收犯罪利得」法制，透過類
    似不當得利之衡平措施，使之回歸犯罪發生前的合法財產秩
    序狀態。從而若被害人因犯罪受害所形成之民事請求權實際
    上已獲全額滿足，行為人亦不再享有因犯罪取得之財產利益
    ，則犯罪利得沒收之規範目的已經實現，自無庸宣告犯罪利
    得沒收、追徵。惟若被害人就全部受害數額與行為人成立調
    （和）解，然實際上僅部分受償者，其能否確實履行償付完
    畢既未確定，縱被害人日後可循民事強制執行程序保障權益
    ，因刑事訴訟事實審判決前，尚未實際全數受償，該犯罪前
    之合法財產秩序狀態顯未因調（和）解完全回復，行為人犯
    罪利得復未全數澈底剝奪，則法院對於扣除已實際給付部分
    外之其餘犯罪所得，仍應諭知沒收、追徵，由被害人另依刑
    事訴訟法第473條第1項規定聲請發還，方為衡平。此不但能
    實現刑法第38條之1第5項規定「犯罪所得已實際合法發還被
    害人者，不予宣告沒收或追徵。」係為優先保障被害人因犯
    罪所生之求償權的立法目的，亦與刑事訴訟法第473條第1項
    之立法理由，明白揭示：「因犯罪而得行使請求權之人，如
    已取得執行名義，亦應許其向執行檢察官聲請就沒收物、追
    徵財產受償，以免犯罪行為人經國家執行沒收後，已無清償
    能力，犯罪被害人因求償無門，致產生國家與民爭利之負面
    印象。」之規範目的，相互契合（最高法院108年度台上字
    第672號判決意旨參照）。
　㈡經查：
　⒈被告張偉欽本案犯罪所得為2,000元，業據其於原審準備程序
    供承明確（見原審卷第95頁），並未扣案，被告張偉欽雖與
    告訴人成立和解，然尚未實際賠付告訴人任何款項，已如前
    述，則依上開說明，此部分犯罪前合法財產秩序狀態顯未因
    和解完全回復，其犯罪利得並未全數澈底剝奪，自應依刑法
    第38條之1第1項前段、第3項規定，於其犯行項下諭知沒收
    及追徵。又依刑法第38條之3第2項規定，告訴人對沒收標的
    之權利或因犯罪而得行使之債權均不受影響，且得依刑事訴
    訟法第473條之規定，向檢察官聲請發還或給付之，一併敘
    明。
　⒉被告盧鴻圖本案犯罪所得為5,000元，業據其於原審準備程序
    供承明確（見原審卷第106頁），並未扣案，原應依刑法第3
    8條之1第1項前段、第3項規定諭知沒收及追徵，然被告盧鴻
    圖業與告訴人達成和解，且已將和解金額5萬元全數賠付告
    訴人，業如前述，則其賠付告訴人之和解金額5萬元既大於
    應沒收之犯罪所得5,000元，已達沒收制度剝奪犯罪所得之
    立法目的，若再宣告沒收及追徵被告盧鴻圖之犯罪所得，將
    有過苛之虞，爰依刑法第38條之2第2項之規定，不予宣告沒
    收及追徵。
七、至被告2人雖均請求緩刑宣告云云，惟查：
　㈠按受2年以下有期徒刑、拘役或罰金之宣告，而有下列情形之
    一，認以暫不執行為適當者，得宣告2年以上5年以下之緩刑
    ，其期間自裁判確定之日起算：未曾因故意犯罪受有期徒
    刑以上刑之宣告者。前因故意犯罪受有期徒刑以上刑之宣
    告，執行完畢或赦免後，5年以內未曾因故意犯罪受有期徒
    刑以上刑之宣告者，刑法第74條第1項定有明文。
　㈡經查：
　⒈被告張偉欽前因加重詐欺等案件，經臺灣嘉義地方法院於111
    年6月30日以111年度原金訴字第5號判決判處有期徒刑1年2
    月、1年2月，並定應執行刑為有期徒刑1年4月；另因詐欺等
    案件，經臺灣臺中地方法院以111年度原金訴字第20號判決
    判處有期徒刑1年3月，上訴後，並經本院臺中分院於111年8
    月31日以111年度金上訴字第1637號判決上訴駁回等情，有
    本院被告前案紀錄表1份在卷可憑（見本院卷第159至163頁
    ），則被告張偉欽既有上述因故意犯罪受有期徒刑以上刑之
    宣告之前案紀錄，自與刑法第74條第1項第1、2款所定緩刑
    宣告要件均不相符，依法無以對被告張偉欽為緩刑之宣告。
　⒉另被告盧鴻圖除本案以外，尚未曾因故意犯罪受有期徒刑以
    上刑之宣告，有被告盧鴻圖之本院被告前案紀錄表在卷可憑
    （見本院卷第49至51頁）。惟宣告緩刑與否，核屬法院得依
    職權裁量之事項，法院除審查被告是否符合緩刑之法定要件
    外，仍應就被告有以暫不執行其刑為適當之情形，亦即應就
    被告有無再犯之虞，及能否由於刑罰之宣告而策其自新等情
    ，加以審酌（最高法院110年度台上字第3272號判決意旨參
    照）。本院審酌被告盧鴻圖僅因缺錢花用，無視政府一再嚴
    令禁絕詐騙集團犯罪之政策，恣意擾亂國家信用秩序，動輒
    加入詐欺集團，使人民財產權隨時處於受侵害之危險，且被
    告盧鴻圖另涉犯詐欺案件，現由臺灣嘉義地方法院以111年
    度原金訴字第8號案件審理中，有前述被告盧鴻圖之本院被
    告前案紀錄表附卷可參，足徵被告盧鴻圖法治觀念薄弱，對
    所為不法行為無自制力，實難認其日後無再犯之虞，自有藉
    刑之執行矯正其等偏差行為，衡平犯罪所肇損害之必要，故
    亦無從為緩刑之宣告。
據上論斷，應依刑事訴訟法第369條第1項前段、第364條、第299
條第1項前段，判決如主文。
本案經檢察官葉育宏提起公訴，被告2人提起上訴，檢察官林映
姿到庭執行職務。
中　　華　　民　　國　　111 　年　　9 　　月　　22　　日
                  刑事第二十一庭審判長法　官  林怡秀
                                      法　官  許泰誠
                                      法　官  蔡羽玄
以上正本證明與原本無異。
如不服本判決，應於收受送達後20日內向本院提出上訴書狀，其
未敘述上訴之理由者並得於提起上訴後20日內向本院補提理由書
（均須按他造當事人之人數附繕本）「切勿逕送上級法院」。
                                      書記官  林君縈
中　　華　　民　　國　　111 　年　　9 　　月　　22　　日
附件一
一、被告張偉欽願給付告訴人新臺幣（下同）12萬元，於民國11
    1年8月10日前給付告訴人1萬元，餘款11萬元自111年9月起
    ，按月於每月10日前給付告訴人5,000元至全部清償完畢止
    ，如一期不按時履行，視為全部到期（付款方式為匯款至告
    訴人如附件帳號）。
二、被告盧鴻圖願給付告訴人5萬元，於111年8月11日前一次給
    付完畢（付款方式為匯款至告訴人如附件帳號）。

附錄本案論罪科刑法條
中華民國刑法第339條之4
犯第339條詐欺罪而有下列情形之一者，處1年以上7年以下有期
徒刑，得併科1百萬元以下罰金：
一、冒用政府機關或公務員名義犯之。
二、三人以上共同犯之。
三、以廣播電視、電子通訊、網際網路或其他媒體等傳播工具，
    對公眾散布而犯之。
前項之未遂犯罰之。
　
洗錢防制法第14條
有第二條各款所列洗錢行為者，處7年以下有期徒刑，併科新臺
幣5百萬元以下罰金。
前項之未遂犯罰之。
同二項情形，不得科以超過其特定犯罪所定最重本刑之刑。